【裁判字號】    98,上易,1188
【裁判日期】    980526
【裁判案由】    家暴傷害
【裁判全文】
臺灣高等法院刑事判決                98年度上易字第1188號
上  訴  人  臺灣臺北地方法院檢察署檢察官
被      告  乙○○
上列上訴人因被告家庭暴力罪之傷害案件，不服臺灣臺北地方法
院98年度易字第1087號，中華民國98年4 月27日第一審判決（起
訴案號：臺灣臺北地方法院檢察署97年度偵字第25390 號），提
起上訴，本院判決如下:
    主  文
原判決撤銷，發回臺灣臺北地方法院。
    理  由
一、檢察官聲請簡易判決處刑意旨略以：被告乙○○係告訴人甲
    ○○之夫，於民國96年12月23日23時許，在臺北市中正區○
    ○○路○段170巷7號5 樓家中，因故與甲○○發生爭執，竟
    基於傷害之犯意，掐住甲○○之頸部，徒手毆打甲○○之臉
    部，致甲○○因此受有左頰瘀傷、左手肘及右手肘瘀傷、右
    上臂擦傷及頭外傷等傷害。因認被告乙○○涉犯刑法第二百
    七十七條第一項之傷害罪嫌等語。
二、原審以被告係於96年12月23日23時許對告訴人為傷害之犯行
    ，則應自斯時起，計算六個月之告訴期間。迺告訴人竟遲至
    97年6 月22日始具狀提出告訴，是其告訴顯已逾告訴期間，
    爰不經言詞辯論，逕為諭知不受理之判決，固非無見。惟按
    期間之計算，依民法之規定，刑事訴訟法第六十五條定有明
    文。而關於期間之計算，以日、星期、月或年定期間者，以
    期間末日之終止，為期間之終止；於一定期日或期間內，應
    為意思表示或給付者，其期日或期間之末日，為星期日、紀
    念日或其他休息日時，以其休息日之次日代之，民法第一百
    二十一條第一項、第一百二十二條分別定有明文。又按刑事
    訴訟法第二百三十七條第一項所定告訴乃論之罪之六個月告
    訴期間，係自得為告訴之人知悉犯人之時之翌日起算（本院
    暨所屬法院97年法律座談會刑事類提案第26號參照）。查本
    案被告涉犯上開家庭暴力罪之傷害案件罪嫌，其犯罪行為時
    間在96年12月23日23時許，揆諸前開說明，告訴期間應自翌
    日即96年12月24日起算，至97年6 月23日始行屆滿。況且，
    縱依原審所採之計算方式，認告訴期間至97年6 月22日屆滿
    ，惟該日為週末例假日（星期日），故本件告訴人告訴期間
    之末日亦應以97年6 月23日（星期一）代之，則告訴人於97
    年6 月22日具狀對被告乙○○提出告訴，無論始日是否算入
    ，應認其告訴尚未逾六個月之告訴期間。原審以告訴人告訴
    顯已逾告訴期間，爰不經言詞辯論，逕為諭知不受理之判決
    ，自有違誤。檢察官提起上訴指摘原判決不當，為有理由，
    應由本院將原判決撤銷，發回原審法院，另為適法之判決，
    並不經言詞辯論為之。
據上論結，應依刑事訴訟法第三百六十九條第一項後段、第三百
七十二條，判決如主文。
中    華    民    國    98    年    5     月    26    日
            刑事第二十一條審判長法  官  蘇隆惠
                                法  官  曾家貽
                                法  官  楊力進
以上正本證明與原本無異。
不得上訴。
                                書記官  楊麗娟
中    華    民    國    98    年     5    月    27    日


司法院資訊處製作；財團法人民間司法改革基金會備份。
